【裁判字號】    99,易,215
【裁判日期】    991220
【裁判案由】    詐欺
【裁判全文】
臺灣桃園地方法院刑事判決               99年度易字第215號
公  訴  人  臺灣桃園地方法院檢察署檢察官
被      告  許育銨
            張鎰
            曾慶池
            陳世騰
上二人共同
選任辯護人  黃政雄律師
被      告  簡振記
            王國峰
上列被告因詐欺案件，經檢察官提起公訴（97年度偵字第21261
號），本院判決如下：
    主  文
許育銨共同犯如附表一編號1 、4 所示之罪，所處之刑詳如附表
一編號1 、4 主文欄所示。
張鎰共同犯如附表一編號1 所示之罪，所處之刑詳如附表一編號
1 主文欄所示。被訴共同詐欺劉德鎮部分無罪。
陳世騰共同犯如附表一編號2 所示之罪，所處之刑詳如附表一編
號2 主文欄所示。
曾慶池被訴共同詐欺葉政彥、劉德鎮部分均無罪。
簡振記、王國峰共同犯如附表一編號3 所示之罪，所處之刑詳如
附表一編號3 主文欄所示。被訴共同詐欺劉德鎮部分均無罪。
    事  實
一、許育銨、張鎰、陳世騰、簡振記、王國峰均明知渠等向他人
    購得自大陸地區進口之劣質音響（僅有擴大機及喇叭，不包
    括主機），係大陸地區製造，並非歐美日知名廠牌之高級音
    響，竟分別與附表一各編號所示之人，共同基於意圖為自己
    不法所有之犯意聯絡，駕駛廂型車搭載上開自大陸地區進口
    之劣質音響，隨機向路經之人謊稱渠等係音響公司送貨員，
    車內裝載有進口高價位之組合家庭劇院音響，因送貨數量清
    點有誤，多出幾套音響，不想被老闆知道，願以較低價格便
    宜私下賣出等詐騙手法，佯稱願以低於市價之價格出售，誘
    騙被害人購買，或撥打電話予姓名年籍不詳自稱音響公司服
    務人員之成年女子，由該女子向被害人表示單價確係8 萬多
    元，使被害人誤信渠等推銷之音響為高級音響而購買，或佯
    稱需暫時離開，委請被害人暫時保管音響，並希望被害人提
    供金錢抵押，使被害人陷於錯誤，同意幫忙保管音響，並提
    領現金交付對方，分別於附表一所示時間、地點，以附表一
    所示之詐騙方式，使附表一所示被害人陷於錯誤，分別交付
    如附表一所示之金錢，嗣上開被害人回家拆箱後，發現內容
    物為劣質音響（僅有擴大機、喇叭，並無主機無法使用，或
    接線斷裂），或透過網路搜尋得知有相同遭音響詐欺之案例
    ，或上網查詢購買之音響品牌，發現並無此廠牌，始知受騙
    。案經警自民國97年5 月間開始實施監聽後，於97年9 月11
    日循線在高雄市三民區○○○路217 號旁停車場查獲許育銨
    、張鎰及其2 人駕駛之車號8C-7762 紅色廂型車，並於車內
    扣得如附表三編號1 至4 所示之物；同日於上開停車場查獲
    簡振記、王國峰駕駛之車號1283-TQ 藍色廂型車，並扣得如
    附表三編號5 至9 所示之物；同日於高雄市○○○路221 號
    旅館之312 室查獲簡振記、王國峰；同日於桃園縣八德市○
    ○街22之1 號查獲曾慶池，並搜索扣得出貨帳冊、進口報單
    等物。
二、案經內政部警政署刑事警察局移送臺灣桃園地方法院檢察署
    檢察官偵查起訴。
    理  由
壹、程序部分：
（一）審理範圍之認定：
      按法院之審判，固應以起訴之犯罪事實為範圍，但於不妨
      害事實同一之範圍內，仍得自由認定事實，適用法律。而
      所謂事實同一，指刑罰權所以發生之原因事實係屬同一而
      言，非謂罪名或犯罪之構成要件同一，亦非謂全部事實均
      須一致。申言之，起訴書所指之罪名，在審判上並無拘束
      之效力，祇須其基本社會事實相同，縱令行為之程度有所
      差異，亦無礙其犯罪事實之同一性，仍得自由認定事實，
      變更檢察官所認之罪名，予以適用刑罰。再檢察官之起訴
      書依法固應記載被告之犯罪事實及所犯法條，但如其記載
      不明確或有疑義，事關法院審判之範圍及被告防禦權之行
      使，法院自應經由「訊問」或「闡明」之方式，使之明確
      ，此觀刑事訴訟法第273 條第1 項第1 款規定，及該法條
      第1 項第1 款立法理由之說明即詳。茍法院就起訴書所記
      載關於被告犯罪事實及所犯法條不明確或有疑義之部分，
      經由「訊問」或「闡明」之方式，加以更正，當事人復無
      爭執，法院就已更正之被告犯罪事實及所犯法條，依法定
      訴訟程序進行審判，即不能指為違法（最高法院97年度台
      非字第108 號判決意旨參照）。查本件起訴書原記載：「
      曾慶池、王凱平、葉宏輝分別係... 公司之負責人，王國
      峰、許育銨、李金榜、李後誼、張鎰、簡振記、陳清財、
      鄧勇為、王智軍、謝宇翔、駱韋榤、謝志建、陳昱安、林
      正義、王家偉、鄭力賓、陳世騰、謝志緯、楊凱旭、蘇裕
      能、林文華等人明知渠等向曾慶池、王凱平、葉宏輝購入
      之擴大機及喇叭均係大陸地區製品... ，竟共同基於為自
      己不法所有之犯意聯絡，以如附表一所示之2 至3 人1 組
      ，駕駛由曾慶池、王凱平、葉宏輝所提供或向親友所租借
      之箱型車，搭載上開音響，在全省各地向如附表二所示之
      江柏凱等不特定人佯稱... ，使如附表二所示之人因而陷
      於錯誤而支付遠逾每組音響市價之貨款購入或交付保證金
      ... 」等語，檢察官就起訴書附表二各編號起訴之被告及
      共犯，有記載錯誤、籠統記載之情形，有起訴範圍不明確
      之處，嗣經蒞庭實行公訴之檢察官就起訴書附表二各次犯
      行所起訴之被告及參與之共犯於本院準備程序中以言詞特
      定，並以補充理由書加以確認（見本院卷一第132 至134
      頁，卷二第119 至127 ），且當庭表示起訴之21次詐欺犯
      行以該補充理由書附表三編號1 至21所示之行為人為起訴
      被告（見本院卷二第111 、112 頁），附表一所示之分工
      模式僅說明被告取得貨物之來源，為背景說明，實際起訴
      之被告仍以補充理由書附表三被告欄所示為準，揆諸前揭
      最高法院判決意旨，自不影響事實之同一，且被告等人於
      本院審理時復均已就全案相同卷證資料提出防禦，亦足以
      保障其等實施防禦權，是認本件起訴之被告自應以前揭檢
      察官補充理由書附表三被告欄所示，且基於檢察一體原則
      ，本院審理範圍自應受該補充理由書附表三之拘束，合先
      敘明。
（二）證據能力部分：
      證人葉政彥、謝豪峻、廖偉清、劉德鎮於警詢中之證述，
      雖屬傳聞證據，被告許育銨等6 人及辯護人於本院審理時
      並不爭執其證據能力（見本院卷一第232 頁反面、233 頁
      正、反面），本院審酌上開筆錄作成時，較無人情施壓或
      干擾，亦無不當取供之情形，認為以之作為本案之證據亦
      屬適當，是上開警詢之證述，依刑事訴訟法第159 條之5
      第2 項規定，有證據能力。另證人葉政彥、謝豪峻、廖偉
      清、劉德鎮於偵查中向檢察官具結後所為之陳述，核無顯
      有不可信之情況，依刑事訴訟法第159 條之1 第2 項規定
      ，亦得為證據。
貳、實體部分：
甲、有罪部分：
一、訊據被告許育銨、張鎰就附表一編號1 、被告陳世騰就附表
    一編號2 所示之事實，於本院審理時均坦承不諱（見本院卷
    三第118 頁反面、135 、138 、139 頁），並經附表一編號
    1 、2 所示各該被害人證述明確（所在卷頁如附表一各該編
    號所示），足認被告許育銨、張鎰、陳世騰之前揭任意性自
    白與事實相符，其等所涉上開犯行，均堪認定。
二、被告簡振記、王國峰被訴詐欺廖偉清（即附表一編號3 所示
    ）部分：
    訊據被告簡振記固坦認：伊與搭檔王國峰是一起被查獲，伊
    2 人自93年5 月開始賣音響，從一開始伊都是跟王國峰一起
    ，是2 人一起合資，並開車四處兜售（見偵查卷一第27至29
    頁）；被告王國峰亦坦承：伊都是跟簡振記同1 組，開自用
    小貨車沿路兜售，販售音響所得扣除貨款、車租、住宿及其
    他雜項，由伊2 人平均分配，不用向他人負責（見偵查卷一
    第10至20頁），惟均矢口否認有何對廖偉清共同詐欺取財之
    情事，辯稱：此件不是伊2 人所為云云。惟查，附表一編號
    3 之事實，業據證人廖偉清於警詢、偵查中證述（所在卷頁
    如附表一編號3 所示）明確，其於本院審理時亦證稱：當時
    伊騎車到臺北縣三重市○○○路附近，有1 台廂型車停下，
    車上有2 人，其中1 人下車詢問伊要不要買音響，該音響是
    世貿展覽過的，原價8 萬多元，送貨時多出來的，想要低價
    賤賣，另1 人坐在駕駛座上，伊與他們交談許久，說是要賣
    伊2 套，價格是以伊身上有多少錢就付多少，後來有1 人坐
    到伊機車後座，要跟伊回家拿錢，廂型車也跟在伊機車後面
    ，後來伊去超商提款18,000元，又從身上拿出1,000 元，對
    方直接把19,000元拿走，音響放到伊住處樓下，並留下1 組
    序號要伊上網登錄，但回家後伊上網發現並無此廠牌及序號
    ，拆開紙箱裡面是2 個喇叭及1 個擴大器，在庭之簡振記就
    是坐在駕駛座開車之人，並寫音響序號給伊，跟伊推銷的是
    在庭的王國峰等語（見本院卷二第58頁反面、59至60頁），
    並有廖偉清提供之中國信託提款交易明細、音響序號便條紙
    、音響照片在卷可佐（見偵查卷四第271 頁、本院卷三第
    126 頁）。觀諸證人廖偉清自警詢、本院準備程序及審理時
    歷次均堅指被告簡振記為向其詐欺之人（見偵卷四第147 、
    457 頁，本院卷一第180 頁反面，卷二第204 頁正、反面）
    ，且於偵查中證述：當時伊在警局有指認出2 個人，1 個很
    瘦、1 個高胖等語（見偵查卷四第524 頁），觀諸97年9 月
    25日檢察官訊問時，該日檢察官傳喚其他被告共8 人到庭，
    確實並未傳喚被告簡振記、王國峰到庭，證人廖偉清亦明確
    證述：賣伊音響的那2 位，今日沒有在庭上等語（見偵查卷
    四第527 頁），可見證人廖偉清對於詐騙伊之人具有深刻印
    象。證人廖偉清既於本院審理時仍可明確指認被告王國峰為
    跟伊推銷、洽談之人，且遭詐騙當時為光天化日下，證人廖
    偉清證述遭詐騙情節中歹徒2 人還陪同前往提款機領款等情
    ，係一段時間之近距離接觸，可見證人廖偉清錯誤指認之可
    能性極低。被告王國峰雖辯稱：之前證人廖偉清未指認伊云
    云，惟以檢察官起訴本件之被告多達24人，證人廖偉清於本
    院準備程序開庭時，或因情緒緊張、或因被告人數眾多，一
    時無法確認，在所難免，然其於本院審理時明確指認被告簡
    振記、王國峰2 人分工過程，況且被告簡振記、王國峰2 人
    於97年9 月11日為警查獲，查獲當時並扣得如附表三編號6
    至8 所示之M6型號擴大機5 箱、JR-960C/ S型號喇叭3 箱、
    JR-960型號大喇叭8 箱，與證人廖偉清於97年8 月26日遭詐
    騙所取得之劣質音響品牌同為「M6」擴大機、「JR-960」型
    號喇叭（見偵查卷四第264 頁、內政部警政署刑事警察局卷
    宗第24、25頁），且被告簡振記、王國峰亦不否認2 人一同
    搭檔販售音響，益徵證人廖偉清之指認為真實。被告簡振記
    雖否認曾書寫序號予廖偉清，經本院將書寫該序號之紙張、
    簡振記當庭書寫筆跡、平日書寫之筆跡一同送法務部調查局
    進行筆跡鑑定，惟因筆跡筆劃線條簡單，不易表現書寫者之
    筆跡特性，難與被告簡振記書寫筆跡鑑定異同，此有該局99
    年10月27日調科貳字第09900496310 號鑑定書可參（見本院
    卷三第96頁），既因筆跡特性不足，無法鑑定異同，自無從
    以此證明即非被告簡振記所書寫，從而尚難以被告簡振記之
    片面否認即為其有利之認定。綜上，被告簡振記、王國峰辯
    稱不曾詐騙廖偉清云云，為臨訟飾卸之詞，無足採信，被告
    2 人所涉犯行，均堪認定。
三、被告許育銨被訴詐欺劉德鎮（即附表一編號4 所示）部分：
    訊據被告許育銨固坦認伊與搭檔張鎰是一起被查獲，2 人是
    一起從事賣音響工作，惟矢口否認有何對劉德鎮共同詐欺取
    財之情事，辯稱：伊不認識劉德鎮，也沒有賣過他音響，是
    他指認錯誤云云。惟查，附表一編號4 之事實，業據證人劉
    德鎮於警詢、偵查中證述（所在卷頁如附表一編號4 所示）
    明確，其於本院審理時仍堅稱：當時約下午3 、4 時許，在
    馬偕醫院側門，有1 台藍色廂型車靠過來搭訕，車上有2 人
    ，對伊說出貨時清點多了2 套音響，想賺外快要便宜出賣，
    其中1 人用手機撥電話給公司秘書，並把電話拿給伊聽，對
    方是1 位女子，伊告訴那女子音響型號，對方表示價值8 萬
    多元，是高級家庭劇院組等語，該2 人又改稱公司對他們不
    好，想變賣音響賺外快，當時有1 人陪同伊去超商領錢，伊
    領了20,000元交付對方，另1 人急著把音響搬至伊車上，2
    人說趕著送貨就開車離去，後來發現網路上有相同遭詐騙經
    過，伊就知道受騙了，伊拆開紙箱，其內只有2 個音箱、2
    個小喇叭、1 台擴大機，當時伊有指認許育銨，當時許育銨
    有陪伊去領錢，且大部分是許育銨與伊接洽等語（見本院卷
    三第119 頁反面、120 頁），並有證人劉德鎮警詢時指認照
    片在卷可稽（見偵卷四第284 頁）。觀諸證人劉德鎮自警詢
    、本院準備程序、審理時歷次均堅指被告許育銨為向其詐欺
    之人（見偵卷四第284 頁，本院卷一第226 頁、卷三第120
    頁正、反面），且經被告許育銨當庭質問後，仍為一致陳述
    ，況證人劉德鎮證述遭詐騙之情節，係近距離與詐騙之人接
    觸，且大多係被告許育銨與其接洽，並陪同前往超商提款機
    領款，益徵證人劉德鎮前開指認為真實。被告許育銨空言辯
    稱未曾賣音響予劉德鎮云云，為臨訟飾卸之詞，無足採信，
    其所涉此部分犯行之事證亦臻明確。
四、論罪科刑：
（一）核被告許育銨（就附表一編號1 、4 ）、張鎰（就附表一
      編號1 ）、陳世騰（就附表一編號2 ）、簡振記及王國峰
      2 人（就附表一編號3 ）所為，均係犯刑法第339 條第1
      項之詐欺取財罪。就附表一編號1 所示之犯行，被告許育
      銨、張鎰與1 名真實姓名不詳之成年男子間；附表一編號
      2 所示之犯行，被告張鎰與1 名真實姓名不詳之成年男子
      間；就附表一編號3 所示之犯行，被告簡振記與王國峰間
      ；就附表一編號4 所示之犯行，被告許育銨與1 名真實姓
      名不詳之成年男子及1 名成年女子間，分別具有犯意聯絡
      與行為分擔，均為共同正犯。被告許育銨有如附表一編號
      1 、4 所示2 次犯行，犯意各別，行為互殊，應分論併罰
      。
（二）爰審酌被告許育銨、張鎰、陳世騰、簡振記、王國峰，不
      思以正途獲取財富，利用被害人不諳音響之廠牌、市價，
      以2 人或2 人以上之人數優勢，詐稱高級音響便宜出售，
      分別以附表一所示詐騙手法，致使被害人陷於錯誤，交付
      財物之行為手段，其等守法意識薄弱，心存僥倖，原不宜
      寬縱，惟念及被告許育銨、張鎰就附表一編號1 部分，被
      告陳世騰就附表一編號2 部分，犯後均坦承犯行，並與各
      該被害人達成和解（見附表一各該編號所示），此等部分
      犯後態度尚佳，至被告簡振記及王國峰就附表一編號3 部
      分，被告許育銨就附表一編號4 部分，自始矢口否認犯行
      ，仍不知悔改，此等部分犯後態度不佳，並兼衡其等之素
      行、生活狀況、被害人所受損害等一切情狀，分別量處如
      主文所示之刑，並諭知易科罰金之折算標準，以示懲儆。
（三）查被告張鎰前未曾因故意犯罪受有期徒刑以上刑之宣告，
      有臺灣高等法院被告全國前案紀錄表附卷可按，其因一時
      失慮，致罹刑章，且於本院審理中悔意甚殷，堪認被告張
      鎰經此次偵審程序及刑之宣告後，當能知所警惕，信無再
      犯之虞，本院因認被告張鎰前開所受宣告之刑，以暫不執
      行為適當，爰併予宣告緩刑2 年，以啟自新。至被告許育
      銨前曾因詐欺案件，經法院判處拘役30日，審酌其前案亦
      是以劣質音響詐欺，非無再犯之虞，且其所犯本件詐欺犯
      行達3 次之多（連同本案前次判決詐欺鄭雅菱部分），並
      否認其中1 次犯行，顯非全然知所悔悟；另被告陳世騰前
      亦因劣質音響詐欺案件，分別經臺灣嘉義地方法院判處拘
      役50日，臺灣板橋地方法院判處拘役40日，亦難認無再犯
      之虞，本院認被告許育銨、陳世騰均不宜予以宣告緩刑，
      併予敘明。
（四）扣案如附表三編號1 至4 所示之物係被告許育銨所有，如
      附表三編號5 所示之物係被告王國峰所有，如附表三編號
      6 至9 所示之物為簡振記所有，如附表三編號10所示之物
      為張鎰所有，有扣押物品清單在卷可稽（見偵卷三第571
      、587 頁），審酌被告許育銨等人遭警查獲時間距離本件
      作案當時已有一段時日，又無證據證明上開扣案物係被告
      許育銨等人供其等分別犯如附表一所示各該犯行犯罪所用
      或犯罪預備之物，亦非違禁物，自不得宣告沒收，附此敘
      明。
乙、無罪部分：
一、公訴意旨略以：附表一編號1 部分除被告許育銨、張鎰外，
    尚有共犯曾慶池參與；附表一編號4 部分，除被告許育銨外
    ，尚有共犯張鎰、曾慶池、簡振記、王國峰參與，參與之共
    犯事後拆帳，朋分所得贓款。因認被告曾慶池、張鎰、簡振
    記、王國峰等人此部分，亦均涉犯刑法第339 條第1 項之詐
    欺取財罪嫌等語。
二、按犯罪事實應依證據認定之，無證據不得認定犯罪事實；不
    能證明被告犯罪者，應諭知無罪之判決，刑事訴訟法第154
    條第2 項、第301 條第1 項分別定有明文。故事實之認定，
    應憑證據，如不能發現相當證據，或證據不足以證明，自不
    能以推測或擬制之方法，以為裁判基礎（最高法院40年台上
    字第86號判例意旨參照）。再按刑事訴訟法第161 條第1 項
    規定：檢察官就被告犯罪事實，應負舉證責任，並指出證明
    之方法。其立法理由：「為確實促使檢察官負舉證責任及防
    止濫行起訴‥‥檢察官對於被告之犯罪事實，自應負提出證
    據及說明之實質責任」。因此，公訴案件犯罪證據之蒐集及
    提起公訴後，對犯罪事實之舉證責任與指出證明之方法，均
    屬公訴人之職責，原則上法院僅於當事人之主張及舉證範圍
    內進行調查證據，其經法定程序調查證據之結果，認已足以
    證明犯罪事實時，始得為犯罪事實之認定。若其為訴訟上之
    證明，於通常一般人仍有合理之懷疑存在，尚未達於可確信
    其真實之程度者，在該合理懷疑尚未剔除前，自不能為有罪
    之認定。且法院不得以偵查機關關於某種犯罪之調查不易，
    即放棄上開原則之堅持，致有違背刑事訴訟無罪推定及嚴格
    證明之原則。是以，倘檢察官所提出之證據，不足為被告有
    罪之積極證明，或其指出證明之方法，無從說服法院以形成
    被告有罪之心證，基於無罪推定之原則，自應為被告無罪判
    決之諭知（最高法院92年台上字第128 號判例要旨及94年度
    台上字第2033號判決要旨參照）。
三、公訴人認被告曾慶池、張鎰、簡振記、王國峰等人涉犯上開
    罪嫌，無非係以證人葉政彥、劉德鎮於警詢及偵查中之證述
    ，被告許育銨、張鎰、陳世騰、曾慶池、簡振記、王國峰等
    人之供述，查扣音響組合之照片、勘驗筆錄、監聽譯文等為
    其主要論據。惟訊據被告曾慶池、張鎰、簡振記、王國峰均
    堅決否認有何檢察官所指之上開犯行。經查：
（一）被告曾慶池是否共同參與附表一編號1 所示之犯行一節，
      查證人葉政彥自警詢、偵查中及本院審理中從未指認被告
      曾慶池犯案，可見被告曾慶池並非參與共同詐騙葉政彥之
      人。依被告許育銨於偵查中供承：是向曾慶池進貨，進貨
      價格是4,200 元至4,500 元，內容物為1 顆擴大機及喇叭
      ，貨款以現金支付，販賣音響使用之車輛是向朋友借來等
      語（見偵卷四第465 頁，偵卷二第219 頁），被告曾慶池
      雖曾販賣音響予被告許育銨，惟卷內並無證據或通聯譯文
      顯示被告曾慶池對於許育銨以詐騙手法銷售音響，有犯意
      聯絡或有參與事後朋分贓款，或提供交通工具之情形，自
      難僅以被告曾慶池曾提供音響之行為，遽認有參與此部分
      犯行。綜上，公訴人所引之證據，尚不足以證明被告曾慶
      池涉有附表一編號1 所示共同詐欺葉政彥之犯行，復查無
      其他積極證據足認被告曾慶池有公訴人所指之此部分犯嫌
      。揆之前開說明，即應為被告曾慶池無罪之諭知。
（二）被告曾慶池、張鎰、簡振記、王國峰是否共同參與附表一
      編號4 所示之犯行一節，證人劉德鎮雖於警詢時曾指認被
      告簡振記亦為向其詐騙之人，然其於本院準備程序、審理
      中僅指認被告許育銨為詐騙伊之人，並當庭確認在場之簡
      振記、王國峰、張鎰確實並非詐騙伊之另1 人等語（見本
      院卷一第226 頁，卷三第120 頁正、反面），縱證人劉德
      鎮於警詢時經員警指示以相片之概略指認被告簡振記為詐
      騙伊之人，然證人劉德鎮多次當面指認後，確定被告簡振
      記、王國峰、張鎰、曾慶池並非當時對其為詐騙行為之人
      ，自難以警詢中之概略指認，作為認定上開被告有罪之依
      據。雖被告張鎰與被告許育銨於97年9 月11日遭警一同查
      獲，被告許育銨並供稱：伊除與張鎰一同販售音響外，還
      有與簡振記一起販賣（見偵卷四第465 頁），惟證人劉德
      鎮既未明確指認簡振記、王國峰、張鎰、曾慶池有參與詐
      騙，自難單以共同被告許育銨之上開陳述為被告張鎰、簡
      振記不利之認定。又被告許育銨於偵查中供承：是向曾慶
      池進貨，進貨價格是4,200 元至4,500 元，內容物為1 顆
      擴大機及喇叭（見偵卷四第465 頁），可見被告曾慶池雖
      曾販賣音響予被告許育銨，惟卷內並無證據顯示被告曾慶
      池就本次犯行與被告許育銨間有何犯意聯絡及行為分擔，
      自難以被告曾慶池曾為供貨之人即遽認有共同詐欺之犯行
      。綜上，公訴人所引之證據，尚不足證明被告曾慶池、張
      鎰、簡振記、王國峰4 人涉有附表一編號4 所示共同詐欺
      劉德鎮之犯行，復查無其他積極證據足認上開被告4 人有
      公訴人所指之此部分犯嫌。揆之前開說明，即應為被告曾
      慶池、張鎰、簡振記、王國峰無罪之諭知。
據上論斷，應依刑事訴訟法第299 條第1 項前段、第301 條第1
項，刑法第28條、第339 條第1 項、第41條第1 項前段、第74
條第1 項第1 款，刑法施行法第1 條之1 第1 項、第2 項前段，
判決如主文。
本案經檢察官吳美文到庭執行職務。
中    華    民    國    99    年    12    月    20    日
                  刑事第一庭  審判長法  官  曾家貽
                                    法  官  俞力華
                                    法  官  張瓊華
附表一有罪部分：
┌──┬───┬─────┬────────────────┬─────┬────────┬───────┐
│編號│被害人│遭詐欺時間│          被告詐欺方式          │ 詐騙金額 │  卷證所在卷頁  │    主 文     │
│    │      │          │        （金額：新臺幣）        │（新臺幣）│                │              │
├──┼───┼─────┼────────────────┼─────┼────────┼───────┤
│1   │葉政彥│97年5 月16│許育銨、張鎰與另1 名真實姓名年籍│ 18,000元 │(1) 被告許育銨於│許育銨、張鎰共│
│    │（原起│日12時30分│不詳之成年男子，共同基於意圖為自│          │警詢、偵查中之陳│同犯詐欺取財罪│
│    │訴書附│許        │己不法所有之詐欺取財之犯意聯絡，│          │述（見偵查卷一第│，各處拘役伍拾│
│    │表二編│          │在臺北縣中和市○○路靠近員山路路│          │1 至4 頁，偵查卷│日，如易科罰金│
│    │號11）│          │口，駕駛廂型車攔下騎機車之葉政彥│          │二第218 至220 頁│，均以新臺幣壹│
│    │      │          │，佯稱因公司出貨時多搬1 組音響，│          │）              │仟元折算壹日。│
│    │      │          │且該等音響在世貿音響展售價為1組8│          │                │張鎰緩刑貳年。│
│    │      │          │、9 萬元，想變現賺外快，致葉政彥│          │(2) 被告張鎰於警│              │
│    │      │          │陷於錯誤，以右列之價格購買1 組音│          │詢、偵查中之陳述│              │
│    │      │          │響，許育銨等3 人中其中1 人遂乘坐│          │（見偵查卷一第21│              │
│    │      │          │於葉政彥機車後座，一同前往超商提│          │至25頁、偵查卷卷│              │
│    │      │          │款機提款現金18 ,000 元，並交付予│          │二第242 至243 頁│              │
│    │      │          │許育銨。許育銨等3 人快速將音響搬│          │，偵查卷四第465 │              │
│    │      │          │至路邊後，迅即離去，葉政彥回家後│          │頁、第467 至468 │              │
│    │      │          │打開包裝，發現僅1 台擴大機、2 個│          │頁）            │              │
│    │      │          │喇叭，經試用後發現接線不符，無法│          │                │              │
│    │      │          │正常使用，始知受騙。            │          │(3) 證人葉政彥於│              │
│    │      │          │                                │          │警詢、偵查、本院│              │
│    │      │          │                                │          │審理中之證述（見│              │
│    │      │          │                                │          │偵查卷一第433 至│              │
│    │      │          │                                │          │436 頁，偵查卷四│              │
│    │      │          │                                │          │第523 至525 頁，│              │
│    │      │          │                                │          │本院卷三第134 頁│              │
│    │      │          │                                │          │）              │              │
│    │      │          │                                │          │                │              │
│    │      │          │                                │          │(4) 證人葉政彥指│              │
│    │      │          │                                │          │認被告許育銨照片│              │
│    │      │          │                                │          │（見偵卷一第437 │              │
│    │      │          │                                │          │頁）            │              │
│    │      │          │                                │          │                │              │
│    │      │          │                                │          │(5) 被告許育銨、│              │
│    │      │          │                                │          │張鎰於本院審理時│              │
│    │      │          │                                │          │坦認犯行，許育銨│              │
│    │      │          │                                │          │並當庭賠償葉政彥│              │
│    │      │          │                                │          │（見本院卷三第13│              │
│    │      │          │                                │          │5 、第138 頁反  │              │
│    │      │          │                                │          │面、139 頁）    │              │
├──┼───┼─────┼────────────────┼─────┼────────┼───────┤
│2   │謝豪峻│97年6 月中│陳世騰與另1 名真實姓名年籍不詳之│15,000元  │(1) 證人謝豪峻於│陳世騰共同犯詐│
│    │（原起│旬某日16時│成年男子，共同基於意圖為自己不法│          │警詢、偵查、本院│欺取財罪，處拘│
│    │訴書附│許        │所有之詐欺取財之犯意聯絡，於臺南│          │審理中之證述（見│役伍拾日，如易│
│    │表二編│          │新港社大道上，駕駛廂型車攔下駕車│          │偵查卷四第252 至│科罰金，以新臺│
│    │號14）│          │正等待紅綠燈之謝豪峻，佯稱因出貨│          │258 頁、第458 頁│幣壹仟元折算壹│
│    │      │          │疏失多了1 組家庭劇院音響，該音響│          │、第470 頁，本院│日。          │
│    │      │          │在臺北音響展價值8 、9 萬元，謝豪│          │卷三第117 頁反面│              │
│    │      │          │峻表示不想購買，陳世騰等人又表示│          │至118 頁）      │              │
│    │      │          │因急於趕回公司，音響先寄放謝豪峻│          │                │              │
│    │      │          │車上，並搬了2 個喇叭至謝豪峻車上│          │(2) 證人謝豪峻指│              │
│    │      │          │，要謝豪峻隨意出價，致謝豪峻陷於│          │認被告陳世騰之照│              │
│    │      │          │錯誤，同意以15,000元購買上開音響│          │片、、音響照片（│              │
│    │      │          │，謝豪峻遂返回住處拿取現金，陳世│          │見偵卷四第25 9至│              │
│    │      │          │騰等2 人駕車尾隨在後，待謝豪峻交│          │260 頁，刑事警察│              │
│    │      │          │付15,000元後，陳世騰等2 人即將1 │          │局卷宗第288頁） │              │
│    │      │          │台擴大機交付予謝豪峻。嗣謝豪峻上│          │                │              │
│    │      │          │網欲查詢該組音響廠牌，發現為大陸│          │(3) 被告陳世騰於│              │
│    │      │          │製造之劣質音響，組裝後不太能使用│          │本院審理時坦承犯│              │
│    │      │          │，始知受騙。                    │          │行，並賠償謝豪峻│              │
│    │      │          │                                │          │（見本院卷三第11│              │
│    │      │          │                                │          │8 頁反面）      │              │
├──┼───┼─────┼────────────────┼─────┼────────┼───────┤
│3   │廖偉清│97年8 月26│簡振記與王國峰共同基於意圖為自己│19,000元  │(1) 被告王國峰於│簡振記、王國峰│
│    │（原起│日14時10分│不法所有之詐欺取財之犯意聯絡，於│          │警詢、偵查中之陳│共同犯詐欺取財│
│    │訴書附│許        │臺北縣三重市○○○路附近，駕駛廂│          │述（見偵卷二第40│罪，各處有期徒│
│    │表二編│          │型車攔下正在停機車之廖偉清，佯稱│          │至45頁、第221 至│刑參月，如易科│
│    │號15）│          │渠等因出貨時多搬2 套家庭劇院組音│          │222 頁，偵查卷四│罰金，均以新臺│
│    │      │          │響，該套音響曾在世貿展覽，原價8 │          │第464 頁）      │幣壹仟元折算壹│
│    │      │          │萬多元，因老闆苛刻，想要變現賺外│          │                │日。          │
│    │      │          │快，致廖偉清陷於錯誤，同意購買2 │          │(2) 被告簡振記於│              │
│    │      │          │套音響，並至超商提款機提款18,000│          │警詢、偵查中之陳│              │
│    │      │          │元交付對方，詎簡振記等2 人表示金│          │述（見偵查卷二第│              │
│    │      │          │額不夠，要求廖偉清再交付身上之  │          │83至86頁，偵查卷│              │
│    │      │          │1,000 元後，簡振記等2 人快速將音│          │四第466 頁）    │              │
│    │      │          │響搬至廖偉清住處樓下，並寫下一組│          │                │              │
│    │      │          │線上註冊序號交付廖偉清，迅即離去│          │(3) 證人廖偉清於│              │
│    │      │          │。嗣廖偉清拆開包裝後發現並非所稱│          │警詢、偵查、本院│              │
│    │      │          │2組 音響，僅有「M6」擴大器1 個、│          │審理中之證述（見│              │
│    │      │          │「JR-960」喇叭4 個，且品質粗糙低│          │偵查卷四第261 至│              │
│    │      │          │劣，並於上網後發現無上開音響廠牌│          │265 頁、第524 至│              │
│    │      │          │、型號，始知受騙。              │          │525 頁，本院卷一│              │
│    │      │          │                                │          │第225 頁反面、卷│              │
│    │      │          │                                │          │二第58頁反面至60│              │
│    │      │          │                                │          │頁）            │              │
│    │      │          │                                │          │                │              │
│    │      │          │                                │          │(4) 證人廖偉清指│              │
│    │      │          │                                │          │認被告簡振記照片│              │
│    │      │          │                                │          │（見偵卷四第268 │              │
│    │      │          │                                │          │頁）            │              │
│    │      │          │                                │          │                │              │
│    │      │          │                                │          │(5) 證人廖偉清提│              │
│    │      │          │                                │          │供之中國信託提款│              │
│    │      │          │                                │          │交易明細表影本及│              │
│    │      │          │                                │          │登錄序號便條紙（│              │
│    │      │          │                                │          │見偵查卷四第271 │              │
│    │      │          │                                │          │頁）            │              │
│    │      │          │                                │          │                │              │
│    │      │          │                                │          │(6) 證人廖偉清遭│              │
│    │      │          │                                │          │詐騙音響照片1 張│              │
│    │      │          │                                │          │（見本院卷三第  │              │
│    │      │          │                                │          │126 頁）        │              │
├──┼───┼─────┼────────────────┼─────┼────────┼───────┤
│4   │劉德鎮│97年6 月25│許育銨與1 名真實姓名年籍不詳之成│20,000元  │(1) 證人劉德鎮於│許育銨共同犯詐│
│    │（原起│日15時許  │年男子及1 名成年女子，共同基於意│          │警詢、偵查、本院│欺取財罪，處有│
│    │訴書附│          │圖為自己不法所有之詐欺取財之犯意│          │審理中之證述（見│期徒刑參月，如│
│    │表二編│          │聯絡，於新竹市馬偕醫院側門，許育│          │偵查卷四第276 至│易科罰金，以新│
│    │號16）│          │銨與上開成年男子共同駕駛藍色廂型│          │282 頁、第523 至│臺幣壹仟元折算│
│    │      │          │車，以兜售音響為藉口與劉德鎮搭訕│          │525 頁，本院卷三│壹日。        │
│    │      │          │，佯稱清點貨物時多出2 套音響，因│          │第119 反面至120 │              │
│    │      │          │想便宜轉賣賺外快，並以行動電話撥│          │頁）            │              │
│    │      │          │打予公司秘書，由劉德鎮提供型號詢│          │                │              │
│    │      │          │問價錢，上開成年女子即表示該音響│          │(2) 被告許育銨於│              │
│    │      │          │是高級家庭劇院組，市價8 萬多元，│          │警詢中之證述（見│              │
│    │      │          │劉德鎮原先拒絕交易，但許育銨等2 │          │偵查卷一第5 至7 │              │
│    │      │          │人又改稱公司苛刻，希望變賣音響賺│          │頁）            │              │
│    │      │          │外快，致劉德鎮陷於錯誤，同意以2 │          │                │              │
│    │      │          │萬元購買2 套音響，劉德鎮表示身上│          │(3）證人劉德鎮指│              │
│    │      │          │沒那麼多現金，許育銨遂陪同劉德鎮│          │認被告許育銨之照│              │
│    │      │          │至超商提款機領取現金2 萬元，另1 │          │片（見偵查卷四第│              │
│    │      │          │人則將音響搬至劉德鎮車上，嗣劉德│          │284 頁）        │              │
│    │      │          │鎮交付現金予許育銨後，許育銨等2 │          │                │              │
│    │      │          │人迅即離開。劉德鎮拆開包裝後，發│          │                │              │
│    │      │          │現僅有1 套音響，廠牌為「IBT     │          │                │              │
│    │      │          │KN-980」，內含1 個擴大機、2 個大│          │                │              │
│    │      │          │喇叭、2 個小喇叭，且上網查詢發現│          │                │              │
│    │      │          │有相同詐騙案例，始知受騙。      │          │                │              │
└──┴───┴─────┴────────────────┴─────┴────────┴───────┘
附表二無罪部分：
┌──┬───┬──────┬────┬────────────────┐
│編號│被害人│   時間     │起訴被告│         詐騙之情節             │
├──┼───┼──────┼────┼────────────────┤
│ 1  │葉政彥│97年5 月16日│曾慶池  │曾慶池提供貨車予許育銨、張鎰，推│
│    │（原起│12時30分    │        │由許育銨等2 人在臺北縣中和市中山│
│    │訴書附│            │        │路、員山路口向葉政彥施用詐術銷售│
│    │表二編│            │        │音響，得款後由許育銨、張鎰、曾慶│
│    │號11）│            │        │池均分。                        │
├──┼───┼──────┼────┼────────────────┤
│2   │劉德鎮│97年6 月25日│張鎰、曾│曾慶池提供貨車予許育銨、簡振記，│
│    │（原起│            │慶池、簡│推由許育銨、簡振記2 人在新竹市光│
│    │訴書附│            │振記、王│復路馬偕醫院側門向劉德鎮施用詐術│
│    │表二編│            │國峰    │銷售音響，所得再由曾慶池、許育銨│
│    │號16）│            │        │、簡振記、王國峰、張鎰等人拆帳。│
└──┴───┴──────┴────┴────────────────┘
 附表三扣押物品：
┌──┬───────────┬──┬────┬───┐
│編號│     扣押物品         │數量│  備註  │所有人│
├──┼───────────┼──┼────┼───┤
│ 1  │M6型號擴大機          │8 箱│        │許育銨│
├──┼───────────┼──┼────┼───┤
│ 2  │喇叭（型號JR-960 C/S）│8 箱│每箱喇叭│許育銨│
│    │                      │    │3顆     │      │
├──┼───────────┼──┼────┼───┤
│ 3  │大喇叭（型號JR-960）  │16箱│每箱喇叭│許育銨│
│    │                      │    │1顆     │      │
├──┼───────────┼──┼────┼───┤
│ 4  │出貨單1 張、NOKIA 牌行│    │        │許育銨│
│    │動電話1 支、LG牌行動電│    │        │      │
│    │話1 支                │    │        │      │
├──┼───────────┼──┼────┼───┤
│ 5  │行動電話（含門號092557│1 支│        │王國峰│
│    │5777號SIM 卡1 張）    │    │        │      │
├──┼───────────┼──┼────┼───┤
│ 6  │M6型號擴大機          │5 箱│        │簡振記│
├──┼───────────┼──┼────┼───┤
│ 7  │喇叭（型號JR-960 C/S）│3 箱│        │簡振記│
├──┼───────────┼──┼────┼───┤
│ 8  │大喇叭（型號JR-960 ） │8 箱│        │簡振記│
├──┼───────────┼──┼────┼───┤
│ 9  │三星牌行動電話（含門號│1 支│        │簡振記│
│    │0000000000號SIM卡1張）│    │        │      │
├──┼───────────┼──┼────┼───┤
│ 10 │LG行動電話1 支（含SIM │1 支│        │張鎰  │
│    │卡1張）               │    │        │      │
└──┴───────────┴──┴────┴───┘
以上正本證明與原本無異。
如不服本判決應於收受判決後10日內向本院提出上訴書狀，並應
敘述具體理由。其未敘述上訴理由者，應於上訴期間屆滿後20日
內向本院補提理由書( 均須按他造當事人之人數附繕本) 「切勿
逕送上級法院」。
                                    書記官  李宜娟
中    華    民    國    99    年    12    月    23    日
附錄本案論罪科刑法條：
中華民國刑法第339條第1項（普通詐欺罪）
意圖為自己或第三人不法之所有，以詐術使人將本人或第三人之
物交付者，處 5 年以下有期徒刑、拘役或科或併科 1 千元以下
罰金。

司法院資訊處製作；財團法人民間司法改革基金會備份。
